【裁判字號】    94,訴,607
【裁判日期】    950413
【裁判案由】    違反毒品危害防制條例
【裁判全文】
臺灣嘉義地方法院刑事判決               94年度訴字第607號
公  訴  人  臺灣嘉義地方法院檢察署檢察官
被      告  己○○
指定辯護人  洪千雅律師
上列被告因違反毒品危害防制條例案件，經檢察官提起公訴（94
年度偵字第4398、4638號），本院判決如下：
    主  文
己○○連續轉讓第一級毒品，處有期徒刑貳年；又連續販賣第一
級毒品，處無期徒刑，扣案之夾鍊袋貳大包 (警方於嘉義縣民雄
鄉頂崙村崙子頂104之105號2樓1之1樓信箱內所查扣)沒收；販賣
第一級毒品所得新臺幣陸萬伍千元沒收，如全部或一部不能沒收
時，以其財產抵償之。應執行無期徒刑，扣案之夾鍊袋貳大包 (
警方於嘉義縣民雄鄉頂崙村崙子頂104之105號2樓1之1樓信箱內
所查扣)沒收；販賣第一級毒品所得新臺幣陸萬伍千元沒收，如
全部或一部不能沒收時，以其財產抵償之。
    事  實
一、己○○（綽號「阿助」或「阿龍」），基於販賣第一級毒品
    海洛因以營利之概括犯意，自民國94年年初某日起，至同年
    7月間某日止，利用0000-000000號、0000-000000號行動電
    話作為聯絡工具，以如附表所示之方法，連續販賣海洛因予
    如附表所示之人；復另基於轉讓第一級毒品海洛因之概括犯
    意，自94年6月間（起訴書誤載為5月間）某日起至同年7月
    間某日止，連續在嘉義縣民雄鄉頂崙村崙子頂104之105號2
    樓1居所，無償轉讓海洛因多次予同居女友丁○○施用。嗣
    於94年7月29日19時10分許，警方持本院核發之搜索票於己○○上址居所，查獲疑似海洛因之殘渣袋4個、丁○○使用
    過之注射針筒5支，並於上址1樓己○○使用之信箱內查獲夾
    鍊袋2大包，而查知上情。
二、案經嘉義縣警察局移送暨嘉義市警察局第二分局報告臺灣嘉
    義地方法院檢察署檢察官偵查起訴。
    理  由
壹、證據能力
一、按法院於審理案件時，為使法官憑其直接審理及言詞審理中
    有關人員之陳述所獲得之態度證據，以形成正確之心證，固
    於刑事訴訟法第159條第1項規定，被告以外之人於審判外之
    言詞或書面陳述，除法律有規定者外，不得作為證據，然其
    究非完全認為被告以外之人審判外之陳述，均不具證據能力
    ，因此：
(一)、同法第159條之1規定，被告以外之人於審判外向法官所為之
    陳述，得為證據；被告以外之人於偵查中向檢察官所為之陳
    述，除顯有不可信之情況外，得為證據。
(二)、同法第159條之2規定，被告以外之人於檢察事務官、司法警
    察官或司法警察調查中所為之陳述，與審判中不符時，其先
    前之陳述具有較可信之特別狀況，且為證明犯罪事實存否所
    必要者，得為證據。
(三)、同法第159條之3規定，被告以外之人於審判中有下列情形之
    一，其於檢察事務官、司法警察官或司法警察調查中所為之
    陳述，經證明具有可信之特別情況，且為證明犯罪事實之存
    否所必要者，得為證據：一、死亡者。二、身心障礙致記憶
    喪失或無法陳述者。三、滯留國外或所在不明而無法傳喚或
    傳喚不到者。四、到庭後無正當理由拒絕陳述者。
(四)、同法第159條之5規定，被告以外之人於審判外之陳述，雖不
    符前四條之規定，而經當事人於審判程序同意作為證據，法
    院審酌該言詞陳述或書面陳述作成時之情況，認為適當者，
    亦得為證據。當事人、代理人或辯護人於法院調查證據時，
    知有第159條第1項不得為證據之情形，而未於言詞辯論終結
    前聲明異議，視為有前項之同意。
二、本件認定犯罪事實所引用之證據方法，被告己○○除不同意
    證人丁○○、周俊義、庚○○、戊○○、壬○○、鐘豐達、
    丙○○及甲○○等8人於警詢之證言作為證據使用外（上開8
    名證人之警詢陳述是否確無證據能力，詳後述），其餘證據
    經本院於審理時提示，被告均表示同意作為證據使用，本院
    審酌該等陳述作成時之情況，認為適當，依刑事訴訟法第
    159條之1第1項之規定，自得採為證據使用，合先明（參
    照刑事訴訟法第159條之5之立法增訂理由略謂：按傳聞法則
    的重要理論依據，在於傳聞證據未經當事人之反對詰問予以
    核實，乃予排斥。惟若當事人已放棄對原供述人之反對詰問
    權，於審判程序表明同意該等傳聞證據可作為證據，基於證
    據資料愈豐富，愈有助於真實發見之理念，此時，法院自可
    承認該傳聞證據之證據能力。又由於此種同意制度係根據當
    事人的意思而使本來不得作為證據之傳聞證據成為證據之制
    度，乃確認當事人對傳聞證據有處分權之制度。為貫徹本次
    修法加重當事人進行主義色彩之精神，固宜採納此一同意制
    度，作為配套措施。然而吾國尚非採澈底之當事人進行主義
    ，故而法院如認該傳聞證據欠缺適當性時『例如證明力明顯
    過低或該證據係違法取得』，仍可予以斟酌而不採為證據，
    經查除證人丁○○、周俊義、庚○○、戊○○、壬○○、鐘
    豐達、丙○○及甲○○等8人於警詢之證言，被告不同意作
    為證據使用外，其餘之審判外陳述被告既同意作為證據使用
    ，且該證據又無證明力明顯過低或該證據係違法取得之情，
    參諸上開立法增訂理由之說明，本院審酌該陳述作成時之情
    況，援引採為認定本件犯罪事實之實體證據，應難認為不當
    ）。
三、上開證人於警詢時之證言是否具證據能力，茲析述如下：
(一)、證人丁○○部分：
1、證人丁○○經本院依法傳喚、拘提均未到庭，有本院送達證
   書、刑事報到單及拘票、報告書等在卷可按 (本院卷第68、
   79、126、187至190、234、269至273頁)。
2、警方於94年7月29日持搜索票搜索證人丁○○與被告位於嘉義
   縣民雄鄉頂崙里12鄰崙子頂104之105號2樓1之居所，於現場
   扣得疑似海洛因殘渣袋4只、使用過之注射針筒5支及於1樓信
   箱內扣得夾鍊袋2大包，證人丁○○於搜索時在場，因而於同
   日至警局接受詢問，其於該次警詢中坦承施用海洛因及海洛
   因係被告所提供，此有搜索筆錄、扣押物品目錄表、調查筆
   錄附於警卷在卷可按 (嘉義市警察局第二分局嘉義警二刑字
   第2872號卷，下稱警A卷，第10至15、27至34頁)，足見警方
   並非無故對證人丁○○製作筆錄。
3、被告於本院準備程序中自承：證人丁○○於上開警詢結束後
   未向伊說有被脅迫等語 (本院卷第39頁)，復經本院於95年3
   月30日當庭勘驗證人丁○○於94年7月29日之警詢錄音帶至警
   A卷第12頁第14行，勘驗結果為：(1)訊問過程如附件 (附於
   本院該次審理筆錄後，本院卷第250-1至250-4頁)，(2)訊問
   過程有他人講話吵鬧聲音、車聲、門扇開啟聲，並無刑求或
   其他不法取供之情事 (3)詢問內容與回答，與警詢筆錄記載
   之文義相同，此有審理筆錄1份附卷可參 (本院卷第236頁)，
   足認證人丁○○上開警詢所言係出於自由意願，警方無不法
   取供之情事，亦無筆錄內所載之陳述與錄音內容不符之情。
4、
(1)、參諸上開警詢筆錄製作之原因、過程，並衡以證人丁○○於
    警詢所為陳述，亦有違反自己利益之陳述等情，其在為該陳
    述時之「外部情況」，足以令人相信於陳述過程未受其他外
    力影響，其意思決定及活動顯未受有不當之干預，摻入虛偽
    之可能性甚低，縱未經由詰問程序以檢驗其真實性，亦顯不
    致損及被告之利益，其供述之信用性，自諸般情況觀之，充
    分地被承認，是本院認證人丁○○於警詢時之陳述應具有較
    可信之特別情況，且證人丁○○之警詢陳述，除有助於闡明
    本案待決事實之存否，於犯罪之證明上，更有以此證據為必
    要之特別理由存在，顯為證明本案犯罪事實存否所必要。
(2)、又對質詰問權之目的，厥在使於審判外陳述之證人到庭作證
    ，以供被告行使對質詰問權，當法院已盡全力傳喚審判外陳
    述之人，仍不能使該陳述者出庭時，使用該審判外之陳述為
    證據，即難認有侵害被告之對質詰問權，應例外具有證據能
    力。
(3)、況如有足以確保證人審判外陳述之真實性，則對質詰問權之
    功能業已達到，即令被告未親自對質詰問，亦應不致侵害被
    告之上開權利。
(4)、參以司法院大法官釋字第582號解釋之解釋理由書亦認為：
    被告詰問證人之權利既係訴訟上之防禦權，又屬憲法正當法
    律程序所保障之權利。此等憲法上權利之制度性保障，有助
    於公平審判（本院釋字第442號、第482號、第512號解釋參
    照）及發見真實之實現，以達成刑事訴訟之目的。為確保被
    告對證人之詰問權，證人（含其他具證人適格之人）於審判
    中，應依人證之法定程序，到場具結陳述，並接受被告之詰
    問，其陳述始得作為認定被告犯罪事實之判斷依據。至於被
    告以外之人（含證人、共同被告等）於審判外之陳述，依法
    律特別規定得作為證據者（刑事訴訟法第159條第1項參照）
    ，『除客觀上不能受詰問者外』，於審判中，仍應依法踐行
    詰問程序。是細繹分析上開大法官釋字第582號解釋之解釋
    理由書，可得知，被告以外之人審判外之陳述得為證據，似
    須具備下述3要件：a、法律有特別規定該陳述得作為證據。
    b 、原則上，必須傳喚該陳述之人至審判中踐行詰問程序。
    c 、如有客觀上不能詰問該陳述之人之情形，則毋須傳喚及
    詰問。
(5)、綜上所述，證人丁○○既迭經本院傳喚、拘提未果，無法到
    庭接受詰問對質，且證人丁○○之審判外陳述，又具有信用
    性之情況保證及必要性，依刑事訴訟法第159條之3第3款之
    規定及司法院大法官釋字第582條之解釋理由書，證人丁○○於審判外之陳述（即警詢供述）應難認不具證據能力。
(二)、證人周俊義部分：
    證人周俊義於警詢之陳述屬被告以外之人於審判外之言詞陳
    述，被告既不同意作為證據使用（本院卷第39頁），復不符
    合法律所定例外得作為證據使用之情形，依法應難認有證據
    能力。
(三)、證人庚○○部分：
1、證人庚○○經本院依法傳喚、拘提均未到庭，有本院送達證
   書、刑事報到單及拘票、報告書等在卷可按 (本院卷第70、
   80、126、179至181、234、274至277頁)。
2、證人庚○○因施用毒品案件，經警方於94年4月11日持搜索票
   搜索其位於嘉義市○○○街62號3樓之住處，並於房間內扣得
   使用過之小密封袋1個，因而於同日至警局接受詢問，其於該
   次警詢中坦承施用海洛因及向被告購買毒品，此有警詢筆錄1
   份在卷可查 (嘉義縣警察局嘉縣警刑經字第0940087612號刑
   案偵查卷宗，下稱警B卷，第10頁至13頁)，足見警方並非無
   故對於證人庚○○製作筆錄。
3、證人庚○○因該次施用毒品，經檢察官起訴，其於被訴毒品
   案件 (本院94年度訴字第425號)之審理中自承：於警詢之陳
   述，係出於自由意願下所作的陳述，沒有遭到強暴、脅迫、
   詐欺等不當手段取供等語 (附於本院卷第256頁)，復經本院
   於95年3月30日當庭勘驗證人庚○○於94年4月11日之警詢錄
   音帶，勘驗結果為：(1)詢問過程中無非法取供情事，(2)證
   人庚○○於錄音帶中所述與筆錄相符，此有審理筆錄1份附卷
   可參 (本院卷第237頁)，足認證人庚○○上開警詢所言係出
   於自由意願，警方無不法取供之情事，且筆錄內所載之陳述
   與錄音之內容亦無不符之情。
4、
(1)、參諸上開警詢筆錄製作之原因、過程，並衡以證人庚○○於
    警詢所為陳述，亦有違反自己利益之陳述等情，其在為該陳
    述時之「外部情況」，足以令人相信於陳述過程未受其他外
    力影響，其意思決定及活動顯未受有不當之干預，摻入虛偽
    之可能性甚低，縱未經由詰問程序以檢驗其真實性，亦顯不
    致損及被告之利益，其供述之信用性，自諸般情況觀之，充
    分地被承認，是本院認證人庚○○於警詢時之陳述應具有較
    可信之特別情況，且證人庚○○之警詢陳述，除有助於闡明
    本案待決事實之可能性，於犯罪之證明上，更有以此證據為
    必要之特別理由存在，顯為證明本案犯罪事實存否所必要。
(2)、又對質詰問權之目的，厥在使於審判外陳述之證人到庭作證
    ，以供被告行使對質詰問權，當法院已盡全力傳喚審判外陳
    述之人，仍不能使該陳述者出庭時，使用該審判外之陳述為
    證據，即難認有侵害被告之對質詰問權，應例外具有證據能
    力。
(3)、況如有足以確保證人審判外陳述之真實性，則對質詰問權之
    功能業已達到，即令被告未親自對質詰問，亦應不致侵害被
    告之上開權利。
(4)、參以司法院大法官釋字第582號解釋之解釋理由書亦認為：
    被告詰問證人之權利既係訴訟上之防禦權，又屬憲法正當法
    律程序所保障之權利。此等憲法上權利之制度性保障，有助
    於公平審判（本院釋字第442號、第482號、第512號解釋參
    照）及發見真實之實現，以達成刑事訴訟之目的。為確保被
    告對證人之詰問權，證人（含其他具證人適格之人）於審判
    中，應依人證之法定程序，到場具結陳述，並接受被告之詰
    問，其陳述始得作為認定被告犯罪事實之判斷依據。至於被
    告以外之人（含證人、共同被告等）於審判外之陳述，依法
    律特別規定得作為證據者（刑事訴訟法第159條第1項參照）
    ，『除客觀上不能受詰問者外』，於審判中，仍應依法踐行
    詰問程序。是細繹上開大法官釋字第582號解釋之解釋理由
    書，可得知，被告以外之人審判外之陳述得為證據，似須具
    備下述3要件：a、法律有特別規定該陳述得作為證據。b、
    原則上，必須傳喚該陳述之人至審判中踐行詰問程序。c、
    如有客觀上不能詰問該陳述之人之情形，則毋須傳喚及詰問
    。
(5)、綜上所述，證人庚○○既迭經本院傳喚、拘提未果，無法到
    庭接受詰問對質，且證人庚○○之審判外陳述，又具有信用
    性之情況保證及必要性，依刑事訴訟法第159條之3第3款之
    規定及司法院大法官釋字第582條之解釋理由書，證人庚○○於審判外之陳述（即警詢供述）應難認不具證據能力。
(四)、證人戊○○部分：
1、證人戊○○於94年7月21日死亡，有個人基本資料查詢結果1
   紙在卷可查 (本院卷第54頁)。
2、證人戊○○經警方於94年5月20日持搜索票搜索其位於嘉義縣
   民雄鄉松山村東湖仔1號執行搜索，雖未扣得證物，但仍主動
   配合警方至警局接受詢問，其於同日警詢中坦承施用海洛因
   ，其海洛因係向「阿助」購得，並指認「阿助」即係被告，
   此有證人戊○○94年5月20日之警詢筆錄在卷可按，足見警方
   並非無故對於證人戊○○製作警詢筆錄。
3、
(1)、參諸上開警詢筆錄製作之原因、過程，並衡以證人戊○○於
    警詢所為陳述，亦有違反自己利益之陳述等情，其在為該陳
    述時之「外部情況」，足以令人相信於陳述過程未受其他外
    力影響，其意思決定及活動顯未受有不當之干預，摻入虛偽
    之可能性甚低，縱未經由詰問程序以檢驗其真實性，亦顯不
    致損及被告之利益，其供述之信用性，自諸般情況觀之，充
    分地被承認，是本院認證人戊○○於警詢時之陳述應具有較
    可信之特別情況，且證人戊○○之警詢陳述，除有助於闡明
    本案待決事實之可能性，於犯罪之證明上，更有以此證據為
    必要之特別理由存在，復因證人戊○○業已死亡，顯無法再
    從同一陳述者，取得陳述，而有利用原陳述之必要性，故證
    人戊○○於警詢時之供述，顯為證明本案犯罪事實存否所必
    要。
(2)、證人戊○○既已死亡，而其於警詢時之陳述，復具有可信性
    之情況保證，及使用證據之必要性，依刑事訴訟法第159條
    之3第1款之規定，證人戊○○於警詢時之陳述，自合致傳聞
    法則之例外規定，而具有證據能力。
(五)、證人壬○○部分：
1、證人壬○○於警詢之證言與審判中不符 (詳後述)。
2、證人壬○○因警方於94年4月11日持搜索票搜索其女友庚○○
   上址住處，並於房間內扣得使用過之小密封袋1個時在場，因
   而於同日至警局接受詢問，其於該次警詢中坦承施用海洛因
   ，該扣案密封袋係其所有及海洛因係向被告購買等語，此有
   警詢筆錄1份在卷可考 (警B卷第18至21頁)，足見警方並非無
   故對於證人壬○○製作筆錄。
3、證人壬○○於本院95年2月21日審理中雖稱：伊於警詢中本來
   是指證他人，但小隊長乙○○說，如不指證被告就要以現行
   犯移送，因伊當日下午5時還有事情，為求日後函送，便依照
   警員拿給伊的他人筆錄照唸等語，惟查：
(1)、證人壬○○未能提出該他人筆錄之受訊問人姓名 (本院卷第
    203頁)以佐其說，其於本院此部分所證，是否屬實，非無可
    疑。
(2)、證人壬○○於同年3月14日本院審理中先稱：伊在警局回答
    毒品是跟「阿助」買的等語是出於自由意識，復稱伊非自願
    回答向「阿助」購買毒品等語 (本院卷第198頁)，於同一審
    理期日，前後反覆不一，要難遽加採信。
(3)、本院95年3月14日審理時，證人壬○○證稱，其於警詢時尚
    未陳述係何人販賣毒品予伊等語 (本院卷第200頁)，亦與其
    於前次審理所稱伊原係指證他人等語 (本院卷第137頁)，相
    互矛盾，其於警詢時之證言是否遭不法取供，已非無疑。
(4)、經證人即警員乙○○到庭結證稱：其對證人壬○○做筆錄時
    ，並未拿別人的筆錄叫伊照著唸，有錄音存證，且其等有監
    聽被告電話，發現證人壬○○與被告購買毒品，警方不需要
    證人壬○○之指證，且如果有搜到毒品，才會隨案移送人犯
    ，如果只是吸食器或是夾鏈袋的話，就等驗尿報告出來再函
    送等語 (本院卷第202頁)，而本件確經警方監聽被告行動電
    話，發現被告與證人壬○○有與毒品交易相關之對話，此有
    監聽譯文1份在卷可參 (94年度偵字第4638號卷，下稱偵B卷
    ，第18、19頁)，另警方於94年4月11日搜索證人庚○○住處
    時，並未搜到毒品，是證人壬○○當日未遭以現行犯移送檢
    察署，乃警察依照其一般作業程序之結果，與警察有無證人
    壬○○所指之利誘之情無涉，是顯不得逕認證人壬○○係因
    警察利誘不予移送，而配合警方曲意指證被告所致。
(5)、況經本院於95年3月14日當庭勘驗證人壬○○於94年4月11
    日之警詢錄音帶，勘驗結果為：訊問過程如本院卷第209、
    210頁之附件；訊問過程警察係先一問一答，在此問答過程
    中有鍵盤敲打聲，嗣由警察一邊唸、一邊操作鍵盤，同時穿
    插訊問證人壬○○，復一問一答，此有審理筆錄1份附卷可
    參 (本院卷第204頁)，並無受訊問人照唸他人筆錄所應有之
    流暢感，且製作筆錄之時間，亦非短時間所製作完成，另由
    該附件可知，警察詢問內容與證人之回答，與警詢筆錄記載
    之文義相同，足認警詢筆錄係依據證人壬○○出於自由意願
    之陳述而記載，警方無不法取供之情事。
4、參諸上開警詢筆錄製作之原因、過程，並衡以證人壬○○於
   警詢所為陳述，亦有違反自己利益之陳述等情，其在為該陳
   述時之「外部情況」，足以令人相信於陳述過程未受其他外
   力影響，其意思決定及活動顯未受有不當之干預，摻入虛偽
   之可能性甚低，其供述之信用性，自諸般情況觀之，充分地
   被承認，是本院認證人壬○○於警詢時之陳述應具有較可信
   之特別情況，且證人壬○○之警詢陳述，除有助於闡明本案
   待決事實之可能性，於犯罪之證明上，更有以此證據為必要
   之特別理由存在，顯為證明本案犯罪事實存否所必要。
(六)、證人鐘豐達部分：
1、證人鐘豐達於警詢時之陳述屬被告以外之人於審判外之言詞
   陳述，被告既不同意作為本案犯罪事實之證據使用，復不符
   合法律所定得例外作為證據使用之情形，依法應難認有證據
   能力。
2、鐘豐達於警詢時之陳述，固不得作為實體證據使用，用以證
   明該審判外陳述之事實為真實，惟非不得以之作為彈劾證據
   ，用以檢驗彈劾證人鐘豐達在審判期日所為證言之可信性。
(七)、證人丙○○部分：
1、證人丙○○經本院依法傳喚、拘提均未到庭，有本院送達證
   書、刑事報到單及拘票、報告書等在卷可按 (本院卷第74、
   77、126、107-1、183-185、234、278至281頁)。
2、證人丙○○因施用第一級毒品海洛因，經警方於94年7月25
   日查獲，因而至警局接受詢問，其於該次警詢中坦承施用海
   洛因及向位於嘉義縣民雄鄉之綽號「阿助」男子購買毒品，
   嗣於同年月29日至警局指認「阿助」即係被告，此有證人丙○○94年7月29日之警詢筆錄在卷可按 (警A卷第16、17頁)，
   足見警方並非無故對於證人丙○○製作94年7月29日之警詢筆
   錄。
3、
(1)、參諸上開警詢筆錄製作之原因、過程，並衡以證人丙○○於
    警詢所為陳述，亦有違反自己利益之陳述等情，其在為該陳
    述時之「外部情況」，足以令人相信於陳述過程未受其他外
    力影響，其意思決定及活動顯未受有不當之干預，摻入虛偽
    之可能性甚低，縱未經由詰問程序以檢驗其真實性，亦顯不
    致損及被告之利益，其供述之信用性，自諸般情況觀之，充
    分地被承認，是本院認證人庚○○於警詢時之陳述應具有較
    可信之特別情況，且證人丙○○之警詢陳述，除有助於闡明
    本案待決事實之可能性，於犯罪之證明上，更有以此證據為
    必要之特別理由存在，顯為證明本案犯罪事實存否所必要。
(2)、又對質詰問權之目的，厥在使於審判外陳述之證人到庭作證
    ，以供被告行使對質詰問權，當法院已盡全力傳喚審判外陳
    述之人，仍不能使該陳述者出庭時，使用該審判外之陳述為
    證據，即難認有侵害被告之對質詰問權，應例外具有證據能
    力。
(3)、況如有足以確保證人審判外陳述之真實性，則對質詰問權之
    功能業已達到，即令被告未親自對質詰問，亦應不致侵害被
    告之上開權利。
(4)、參以司法院大法官釋字第582號解釋之解釋理由書亦認為：
    被告詰問證人之權利既係訴訟上之防禦權，又屬憲法正當法
    律程序所保障之權利。此等憲法上權利之制度性保障，有助
    於公平審判（本院釋字第442號、第482號、第512號解釋參
    照）及發見真實之實現，以達成刑事訴訟之目的。為確保被
    告對證人之詰問權，證人（含其他具證人適格之人）於審判
    中，應依人證之法定程序，到場具結陳述，並接受被告之詰
    問，其陳述始得作為認定被告犯罪事實之判斷依據。至於被
    告以外之人（含證人、共同被告等）於審判外之陳述，依法
    律特別規定得作為證據者（刑事訴訟法第159條第1項參照）
    ，『除客觀上不能受詰問者外』，於審判中，仍應依法踐行
    詰問程序。是細繹上開大法官釋字第582號解釋之解釋理由
    書，可得知，被告以外之人審判外之陳述得為證據，似須具
    備下述3要件：a、法律有特別規定該陳述得作為證據。b、
    原則上，必須傳喚該陳述之人至審判中踐行詰問程序。c、
    如有客觀上不能詰問該陳述之人之情形，則毋須傳喚及詰問
    。
(5)、綜上所述，證人丙○○既迭經本院傳喚、拘提未果，無法到
    庭接受詰問對質，且證人丙○○審判外之陳述，又具有信用
    性及情況保證及必要性，依刑事訴訟法第159條之3第3款之
    規定及司法院大法官釋字第582條之解釋理由書，證人黃育
    真於審判外之供述（即警詢供述）應難認不具證據能力。
(八)、證人甲○○部分：
1、證人甲○○於94年7月25日警詢時以檢舉人之身分，陳述伊曾
   在同年月20日晚上21時在嘉義縣民雄鄉頂崙村12鄰崙子頂104
   號一處公寓2樓向綽號「阿助」之人購買0.4公克海洛因等語
   ，嗣於同年月28日復至警局指認「阿助」即係被告 (警A卷20
   至23頁)，與本院審理中證稱：94年7月20日不是伊本人向被
   告購買毒品，伊係陪友人前去，伊在外面等，未見到被告本
   人等語 (本院卷第150至159頁)不相符合。
2、證人甲○○於本院審理中證述：因94年7月25日伊友人即證人
   丙○○遭警方在嘉義市○○街查獲施用毒品時，伊在現場，
   故一同被帶至警局，該次伊未被採尿，亦未被移送或函送檢
   察署等語 (本院卷第158、159頁)，而由證人甲○○之上開警
   詢筆錄可知，證人甲○○僅稱向被告購買海洛因，並未陳述
   購買海洛因之源由 (如為供己施用)，亦未見警方對證人甲○○依其所陳述曾購買海洛因等語，作後續追查，如採尿，以
   明證人甲○○自身是否亦涉施用海洛因之罪嫌，實有違常理
   ，是本院認證人甲○○於警詢之陳述，不具較可信之特別情
   況。
3、證人甲○○於警詢之陳述，屬被告以外之人於審判外之言詞
   陳述，被告既不同意作為證據使用，公訴人復未舉證證明其
   警詢陳述，具有信用性之情況保證，及使用證據之必要性，
   其又無不能到庭接受詰問之情，自難逕認具有證據能力。
貳、認定被告有罪之理由及被告辯解所不採之理由
甲、轉讓第一級毒品海洛因部分：
    訊據被告矢口否認有何轉讓海洛因予證人丁○○之犯行，於
    本院審理中辯稱略以：伊自從搬至嘉義縣民雄鄉住處後，即
    不曾再施用過海洛因，亦無提供海洛因予證人丁○○施用之
    情，反是證人丁○○未經同意，自行拿取施用，證人丁○○
    於警詢中所言不足以認定伊有轉讓海洛因予證人丁○○云云
    。經查：
一、證人丁○○於94年7月29日警詢時，證稱：其與被告為男女
    朋友關係，認識一年多，約在94年2月份才與被告同居，其
    係以針筒注射之方式施用海洛因，第一次約在2年前，最後
    一次係在94年7月29日上午，在其與被告位於嘉義縣民雄鄉
    頂崙村12鄰崙子頂104之105號2樓1之同居處利用針筒施用毒
    品，被告則係以將海洛因加入香煙內吸食之方式施用毒品等
    語，及「 (問：妳所吸食、施打海洛因是什麼人的？跟誰買
    的? 還是誰拿給妳的?) 沒有買的啦。(問：沒有買？不然怎
    麼來的?) 我沒有買。(問：那怎麼來的啊?) 我男朋友的。
    」、「 (問：那幾個月？【按指被告提供毒品給證人丁○○
    幾個月】）是最近一、二個月。」、及「 (問：己○○將毒
    品提供給妳使用有無任何代價?) 沒有…都是我向他討的。
    」，此有警詢筆錄 (警A卷第10至13頁)及本院勘驗證人丁○○警詢過程之逐字紀錄1份在卷可按 (本院卷第250之1至250
    之4頁)，明確證述其與被告均有施用海洛因，且其在94年6
    、7月間所施用之海洛因係取自被告，並未支付任何對價。
二、證人丁○○係被告之同居女友，此為被告所是認 (本院卷第
    245頁)，基於證人丁○○與被告間同居男女朋友之親密關係
    ，屬被告之友性證人，證人丁○○應無故意設詞誣陷被告之
    理。況被告亦於本院審理中自承，伊自94年7月29日被警方
    查獲後、執行觀察勒戒期間，迄本案起訴看到證人丁○○之
    警詢筆錄前，證人丁○○均住在伊住處等語 (本院卷第245
    頁)，足見證人丁○○在94年7月29日警詢前後與被告感情甚
    篤，倘非被告確有無償提供海洛因供其施用，其當不致虛構
    上情陷害被告，且證人丁○○構陷被告入罪，對其亦有何益
    ？可見，其虛偽陳述之可能性甚低。
三、證人丁○○於94年7月29日為警查獲，經採尿送驗，鑑驗結
    果呈海洛因代謝物嗎啡陽性反應，有長榮大學確認報告及姓
    名代號對照表各1份在卷可查 (本院卷第259、260頁)；另其
    於警詢中坦承係以針筒注射海洛因，亦經警方持搜索票於其
    與被告同居處所查獲針筒5支 (4支已折斷)，有搜索票、搜
    索筆錄及扣押物品目錄表各1份附卷足考 (警A卷第27至31頁
    )；被告於本院準備程序中復供稱上開針筒應係證人丁○○
    所使用等語 (本院卷第39頁)。又被告於94年7月30日警詢及
    同日偵查中均自承伊施用海洛因約有半年時間，最後一次係
    在94年7月29日14時左右，在上址住處以加入香煙之方式施
    用海洛因等語 (警A卷第4頁、94年偵字第4398號卷，下稱偵
    A卷，第11頁)，嗣於同日檢察官訊問後，經法院裁定送觀察
    勒戒處所執行觀察、勒戒，有卷附之臺灣高等法院被告前案
    紀錄表可按 (本院卷第8頁)，足見證人丁○○與被告確有在
    上址住處施用毒品海洛因之行為，則證人丁○○證述其海洛
    因之來源係同居男友即被告所供給，即非無稽；又證人丁○○既與被告為男女朋友，且同居一處，關係已甚為親密，其
    證述無須支付海洛因之代價，亦無悖常理。
四、被告雖以前詞置辯，否認有無償交付海洛因予證人丁○○施
    用之情，惟查：
(一)、被告有在嘉義縣民雄鄉上址住處施用海洛因之行為，已如前
    述。
(二)、倘被告自搬至上址住處後，即不曾施用海洛因，則證人丁○○又如何能自行拿取被告之海洛因以供施用？
(三)、被告於94年7月30日偵查中供承：「（問：丁○○所施用之
    毒品是否亦為你所有？）是。(問：是否為你提供丁○○施
    用？)她知道我放在那裡，她自己拿去施用，已經施用3個多
    月。」，則顯然被告明知證人丁○○多次施用伊所有之海洛
    因，亦無反對之意。又如依被告所辯，伊既已決心戒除，不
    再施用海洛因，又為何於住居處置放海洛因供證人丁○○自
    行拿取施用，且前後置放二個月，供證人丁○○自行拿取使
    用？足見，被告事後所辯，洵屬無稽之詞。。
(四)、證人丁○○於警詢時已明白答稱，其所施用的海洛因不用支
    付代價，係向被告討的等語，而非趁被告不在或不注意時所
    偷拿等語，顯與被告所辯不符。參以，證人丁○○與被告間
    為同居男女朋友之親密關係，被告無償交付海洛因供其施用
    之認定，亦不致認為有何違反常識之情。
(五)、依上各點，證人丁○○於警詢所言，已可認定被告係無償轉
    讓海洛因與證人丁○○，被告上開空言否認之詞，顯不足採
    信。
五、綜上所述，被告確於94年6月間某日起迄同年7月間某日，無
    償提供海洛因予證人丁○○多次。此部分事證明確，被告轉
    讓第一級毒品之犯行堪以認定，應予依法論科。
乙、販賣第一級毒品海洛因部分：
    訊據被告矢口否認有何販賣海洛因之犯行，於本院審理中辯
    稱：伊沒有販賣海洛因予證人周俊義、庚○○、戊○○、壬○○、丙○○，或與其等合買海洛因過；伊僅與證人鐘豐達
    一起出資前往購買毒品，並無販賣情事等語。經查：
一、附表編號1之事實：
(一)、證人周俊義於偵查中結證稱：其自94年年初起開始向被告購
    買海洛因，每二、三天買1次，每次買1千元，交易地點在嘉
    義市被告住處樓下，先拿錢予被告，被告再交付海洛因，前
    後向被告買了二、三個月，94年4月以後，就不曾再向被告
    購買，其係以0000-000000號手機撥打被告手機聯絡購買毒
    品事宜等語 (94年度偵字第4638號，下稱偵B卷，第34、35
    頁)明確，顯見，證人周俊義既能具體的陳述購毒之時間、
    地點、數量、金額、交易方式及聯絡方式等，顯非徒托空言
    ，漫言指證，又其既經具結在案，以擔保證言之真實性及憑
    信性，並提高證人之責任心及警戒心，使為誠實之陳述，並
    有偽證罪之追訴風險，其當不致虛構杜撰前詞，陷己於罪。
(二)、被告於本院審理中自承伊自94年1月起迄同年3月30日居住在
    友愛大地大樓 (按係位於嘉義市○○路上)，自同年3月31日
    起即搬至嘉義縣民雄鄉等語 (本院卷第245頁)，與證人周俊
    義前所述向被告購買毒品之時間，地點相符，益徵，證人周
    俊義所述並非無稽。
(三)、經警方調取0000-000000號行動電話於94年2月16日至同月18
    日、同年3月14日至同月16日、同月18日至26日之通聯紀錄
    ，發現上開電話於94年2月16、17日、同年3月14、15、18、
    19、20、21、22、25日與證人周俊義所使用之0000-000000
    號行動電話有頻繁之通聯紀錄，此有上開通聯紀錄5張置於
    證物袋中可資佐證，而被告亦於本院準備程序中坦認0000-0
    00000號行動電話係伊所使用 (本院卷第39頁)，是證人周俊
    義於偵查中所述，確信而有徵。
(四)、被告所使用之0000-000000號行動電話，經查係以護照RC000
    00000號，姓名Irish Mamanil，住址位於彰化縣彰化市○○
    路203號之人所申請使用，此有查詢行動電話使用人資料結
    果在卷可參 (94年度監報字第243號第3頁反面)，並非以被
    告自己名義所聲請，則倘被告無為不法之情事，為何使用以
    外籍人士名義所申辦之行動電話，益足認證人周俊義上開所
    言，有其憑據。
(五)、而經警方依法監聽被告所使用0000-000000號行動電話之通
    話內容，並將部分通話內容作成譯文後發現，證人周俊義於
    94年2月17日、同年3月14日、18日、19日均以0000-000000
    號行動電話聯絡被告其要前往被告住處，可見，證人周俊義
    證稱，其係前去被告住處買取海洛因等語，應非虛妄之詞。
(六)、綜上所述，被告如附表編號1販賣海洛因予證人周俊義之犯
    行，堪以認定。
二、附表編號2之事實
(一)、證人庚○○於94年4月11日警詢中證稱：伊自94年2月中旬開
    始以針筒注射之方式施用海洛因，最後一次施用時間係同年
    4月8日21時；伊自94年2月中旬後所施用毒品海洛因，都是
    以伊住家電話 (00)000-0000號及公司電話 (00)000-0000
    號電話撥打被告0000-000000號行動電話，向其表示要購買
    價值1千至2千元不等之海洛因，伊大約二、三天買1次，交
    易地點在嘉義市○○路友愛大地大樓A棟11樓6室等語 (警B
    卷第10至13頁)明確。
(二)、被告於本院審理中自承伊自94年1月起迄同年3月30日居住在
    友愛大地大樓 (按係位於嘉義市○○路，本院卷第245頁)，
    與證人庚○○所述向被告購買毒品之時間，地點相符，足認
    證人庚○○之證詞，非屬杜撰之辭。
(三)、經警方調取被告所使用0000-000000號行動電話於94年2月16
    日至同月18日、同年3月14日至同月16日、同月18日至26日
    之通聯紀錄，發現上開電話於94年2月17日、同年3月14、19
    、21、22、25日與證人庚○○所使用之 (00)000-0000或 (0
    0)000-0000號電話有頻繁之通聯紀錄，此有上開通聯紀錄5
    張置於證物袋中可資佐證，而被告所使用之0000-000000號
    行動電話，經查係以外籍人士名義所申辦之行動電話，已如
    前述，倘被告無為不法之情事，參諸現在申請行動電話甚為
    便利，復無何限制，其為何不自己申辦行動電話，而要使用
    以外籍人士名義所申辦之行動電話，益足認證人庚○○上開
    所言，有其憑據。
(四)、而經警方依法監聽被告所使用上開行動電話之通話內容，並
    將部分通話內容作成譯文後發現，證人庚○○於94年3月14
    日以 (00)000-0000號撥打被告上開行動電話之通話內容為
    「A(指證人庚○○)：助 (指被告)，我們助仔 (按指證人庚○○男友壬○○)說要向你欠5百，等我朋友到，才一起拿錢
    給你。B（指被告）：又來了。A：現在人在朴子，他人現在
    那裡滾，那天說要欠最後也是拿現金。B：本來就要現金，
    去向人拿本來就要現金給人，我不曾向人欠，我不會自動說
    ，你讓我欠1禮拜。A：好不好。B：你說呢。A：你說不要講
    怎麼硬，真的人在甘苦。B：你不覺得，你們時常在欠。A：
    像這兩天去拿，也沒有欠你。B：昨天你欠1張，到現在還沒
    有拿來還，說隔天要拿來。A：你又沒說隔天要拿。」，有
    監聽譯文 (偵B卷第15頁)及通訊監察書等在卷可按，而施用
    毒品海洛因有成癮性、濫用性，此為眾所周知之事實，則證
    人庚○○於前開通話內容所謂「他人現在那裡滾」等語，應
    係指證人壬○○毒癮發作，急需海洛因止癮；又被告於準備
    程序自承譯文內之「1張」、「2張」是指幾千元的意思、並
    不否認譯文內容係與海洛因有關，已如前述（本院卷第39頁
    ），則上開通話內容顯係證人賴琬玲因男友毒癮發作，欲向
    被告購買500元的海洛因，但缺少現金，要求嗣後再付款，
    被告則抱怨證人賴琬玲購買海洛因常常賒帳，通話前一天尚
    積欠1千元未返還。而倘非有利可圖，被告為何甘願讓證人
    庚○○一再積欠購買毒品之款項？又果係出資合購，乃係各
    自集資後，再前去向藥頭購買，則被告豈會於電話中回稱「
    你不覺得，你們時常在欠」，足見被告確有販賣海洛因以營
    利之意圖。此益徵證人庚○○於警詢中所言，並非虛詞杜撰
    。
(五)、證人庚○○於94年4月11日為警查獲，經採尿送驗，鑑驗結
    果呈海洛因代謝物嗎啡陽性反應，有臺灣檢驗科技份有限公
    司濫用藥物尿液檢驗報告、代號與真實姓名對照表各1份在
    卷可查 (本院卷第263、264頁)，是證人庚○○確有施用毒
    品海洛因之行為，參以前揭所述，其於警詢時供述所施用海
    洛因係向被告購買等語，確屬可信。被告空言否認，應無足
    取。
(六)、綜上所述，被告如附表編號2販賣海洛因予證人庚○○之犯
    行，堪以認定。
三、附表編號3之事實：
(一)、證人戊○○於94年5月20日警詢中證稱：伊自94年3月中旬起
    至同年4月3日以注射針筒裝入海洛因加水後注射至皮膚所用
    之海洛因，均是以伊0000-000000號行動電話撥打被告0000-
    000000號行動電話，向其表示要購買價值1千元之海洛因，
    共購買2次，交易地點在嘉義市○○路友愛大地大樓後面巷
    子等語（警B卷第14至16頁）明確。
(二)、被告於本院審理中自承伊自94年1月起迄同年3月30日居住在
    友愛大地大樓 (按係位於嘉義市○○路，本院卷第245頁)，
    與證人戊○○所述向被告購買毒品之時間，地點相符，可見
    ，證人戊○○所述非虛妄之詞。
(三)、經警方調取被告所使用0000-000000號行動電話於94年2月16
    日至同月18日、同年3月14日至同月16日、同月18日至26日
    之通聯紀錄，發現上開電話於94年2月17日、同年3月14、18
    、19、20至22、25、26日與證人戊○○所使用之0000-00000
    0號行動電話有頻繁之通聯紀錄，此有上開通聯紀錄5張置於
    證物袋中可資佐證，足證，證人戊○○上開所證，其係以行
    動電話相互聯絡等語，應堪採信。而被告所使用之0000-000
    000號行動電話，經查係以外籍人士名義所申辦之行動電話
    ，已如前述，查申辦行動電話，甚為便利，亦無何限制可言
    ，則被告如非為遂行不法勾當，為何不以自己名義申辦行動
    電話，而要使用以外籍人士名義所申辦之行動電話，堪認證
    人戊○○上開所言，有其憑據。
(四)、而經警方依法監聽被告所使用上開行動電話之通話內容，並
    將部分通話內容作成譯文後發現，證人戊○○於94年3月14
    日21時12分以0000-000000號行動電話撥打被告上開行動電
    話之通話內容為「A(指證人戊○○)：喂，我阿助仔朋友。
    B(指被告)：嗯。A：我現在在這裡，沒有帶錢過來，先救我
    一下，明天拿給你。B：剛才一個救完，又要救一個，那有
    那麼多人救。A：明天給你，好不好。B：每個人都這樣。A
    ：看你怎樣。B：好了。A：算我的。B：欠一次，沒有欠第
    二次。A：沒有欠第二次，我說會拿給你，就拿給你。B：第
    一次沒有還，就沒有了。」，有監聽譯文 (偵B卷第15頁)及
    通訊監察書等在卷可按，而施用毒品海洛因有成癮性，此為
    眾所周知之事項，則證人周宜郎於前開通話內容所謂「先救
    我一下」等語，應係指其毒癮發作，急需海洛因止癮；又被
    告於準備程序自承譯文內之「1張」、「2張」是指幾千元的
    意思、並不否認譯文內容係與海洛因有關已如前述，則上開
    通話內容顯係證人戊○○因毒癮發作，欲向被告購買海洛因
    ，但缺少現金，要求隔日再付款，被告則抱怨方才也有人拿
    海洛因欠錢。而倘非有利可圖，被告為何甘願讓他人積欠購
    買毒品之款項?足見被告確有販賣海洛因以營利之意圖。
(五)、證人戊○○復於同年3月26日15時42分以0000-000000號撥至
    被告使用上開手機，通話內容為：「…。A(指證人戊○○)
    ：幹你娘，你的東西那拿很壞。B(指被告)：嗯，怎麼會，
    你剛才在這裡用你不講。A：我注皮膚哪有那麼快，我注第
    二支。B：嗯，剛才就不會。A：我又不是走水路，我皮膚哪
    有那麼快，跟以前有差別，不太會走。…。」，有監聽譯文
    在卷可憑(偵B卷第21頁)，而證人戊○○於警詢時證述其施
    用海洛因之方式係以海洛因加水利用針筒注射皮膚，與上開
    通話紀錄相符，此益徵證人戊○○於警詢中所言係屬真實，
    而可採信，而由上開譯文亦可得知被告除有販賣海洛因之主
    觀犯意外，並有將毒品交付證人戊○○之客觀行為。被告空
    言否認，尚不足採。
(六)、綜上所述，被告如附表編號3販賣海洛因予證人戊○○之犯
    行，堪以認定。
四、附表編號4之事實：
(一)、證人壬○○於94年5月20日警詢中證稱：伊自94年1月21日起
    開始施用海洛因，最後一次施用係在同年4月10日凌晨1許，
    伊自開始施用毒品起，所施用的海洛因，均是以伊(00)000-
    0000號住家電話撥打被告0000-000000號行動電話，向其表
    示要購買價值1千元至3千元不等之海洛因，約二、三天購買
    1次，交易地點在嘉義市○○路友愛大地大樓A棟11樓6室或
    該棟大樓後面巷子內等語 (警B卷第18至20頁)明確，足認，
    證人壬○○非空言指摘，反係能明確指證購買之時間、地點
    、次數、數量、聯絡交易方式等，自難否定其可信度。而證
    人壬○○於警詢時所言係出於其自由意識，已如前述，況伊
    與被告並無何仇隙，此為被告所自承 (本院卷第130、131頁
    )，而依二人之通聯聯繫紀錄觀之，二人復非初識，且販賣
    毒品海洛因復係最輕本刑為無期徒刑之重罪，諒證人壬○○
    當不致為求自己得以儘早離開警局而故意設詞誣陷被告於上
    開重罪。
(二)、被告於本院審理中自承伊自94年1月起迄同年3月30日居住在
    友愛大地大樓 (按係位於嘉義市○○路，本院卷第245頁)，
    與證人壬○○所述向被告購買毒品之時間，地點相符，可見
    ，證人壬○○所證應非虛妄杜飾之詞。
(三)、經警方調取被告所使用0000-000000號行動電話於94年2月16
    日至同月18日、同年3月14日至同月16日、同月18日至26日
    之通聯紀錄，發現上開電話於94年2月16日、17日與證人壬○○所使用之 (00)000-0000號電話有通聯紀錄；另由警方
    監聽被告所使用上開行動電話之通話內容，並將部分通話內
    容作成譯文後發現，證人壬○○於94年3月19日以0000-0000
    00號行動電話及同年3月20日以0000-000000號行動電話與被
    告通話，此有上開通聯紀錄5張置於證物袋中及監聽譯文在
    卷可按 (偵卷第18、19頁)，而被告所使用之0000-000000號
    行動電話，經查係以外籍人士名義所申辦之行動電話，已如
    前述，而行動電話依現今通訊條件，復非難以申辦，則倘被
    告無為不法之情事，為何不以自己名義申辦行動電話，而要
    使用以外籍人士名義申辦之行動電話？堪認證人壬○○前開
    所言，非空言指證。
(四)、證人壬○○雖於本院審理時翻異前詞，證稱：被告未曾賣海
    洛因給伊，伊係在94年間與被告合買毒品5次以上，每次均
    是被告開車載伊一同前往購買，被告不曾自己先去跟藥頭購
    買，再拿給伊；伊未找證人戊○○或其他人一起合買海洛因
    ；伊不知道證人庚○○之毒品從何而來，伊等是各自買等語
    (本院卷第133至135、138、142、143頁)，惟經提示證人壬○○於94年3月20日0時50分許以0000-000000號行動電話撥
    打被告上開行動電話通話內容為「B(指被告)：喂。A(指證
    人壬○○)：助，我助仔，我跟你說，你有幫我留下。B：有
    。A：有，我現在過去。B：多少。A：我到了再打。B：多久
    。」之監聽譯文，證人壬○○即改稱，該次係被告先去購買
    毒品，伊再跟被告拿等語 (本院卷第136頁)，嗣又證稱：證
    人戊○○曾出資與伊及被告3人合買過毒品，但被告不知情
    等語 (本院卷第144頁)，前後所述反覆不一，難予採信。且
    被告於本院95年2月21日審理時，經檢察官詢問時已供稱，
    伊未曾與證人壬○○一起合資購買，其等係各自施用各自購
    買，伊不清楚二人之藥頭是否同一人等語（本院卷第131頁
    ），已明確陳述無與證人壬○○合資購買之情，與證人壬○○事後證稱之詞明顯不一，益證，證人壬○○事後翻異之詞
    ，要屬迴護被告之詞，應無足憑。且依前開94年3月14日證
    人庚○○與被告之通話內容 (偵B卷第15頁)，證人庚○○猶
    替證人壬○○向被告購買海洛因，而證人庚○○與壬○○又
    屬男女朋友關係，證人壬○○焉有不知證人庚○○向誰購買
    海洛因之理？
(五)、況證人壬○○於本院95年3月14日應訊時結證稱，於警局接
    受詢問時證稱，施用之毒品係向「阿助」購買之詞，係出於
    自由意識（本院卷第198頁），則其證詞自較不致摻入遽偽
    之可能性，其於同日審理中固又證稱，警詢時警察並無對其
    刑求，惟其中有部分非出於自由意識，然經檢察官當庭質疑
    何部分不是，證人壬○○又旋應稱，因時日已久，不復記憶
    （本院卷第197頁、198頁），可見，證人壬○○言詞反覆，
    又無法指出警詢何處係非出於自由意識，在在啟人疑竇，難
    認無出於袒護被告之心，其於本院審理中之證詞，自難遽以
    信憑。
(六)、綜上所述，被告如附表編號4販賣海洛因予證人壬○○之犯
    行，堪以認定。
五、附表編號5之事實：
(一)、證人鐘豐達於本院95年2月7日審理時具結證稱：其曾向被告
    購買海洛因三、四次，每次一、二千元，係用尾數203的行
    動電話打被告的行動電話聯絡，並至嘉義市○○路被告住處
    附近向被告拿取海洛因，伊自94年3月31日為警查獲經送觀
    察、勒戒後，即未再與被告聯絡等語 (本院卷第88至92頁)
    ，明確證述向被告購買毒品海洛因之次數、金額、時間、地
    點，交易之方式等，其陳述之內容具體而明確，其憑信性自
    較空言泛稱指證為可採。而自被告於本院審理中所供述與證
    人鐘豐達來往之情形 (本院卷第85、86頁)，可知，證人鐘
    豐達與被告並無何嫌隙，且販賣海洛因係可處以極刑之重罪
    ，此為眾所周知之事項，倘被告並無販賣海洛因情事，證人
    辛○○當無於本院審理中故意設詞誣攀被告之理，且指稱被
    告販賣毒品，對於證人鐘豐達亦無何利益。
(二)、被告於本院審理中自承伊自94年1月起迄同年3月30日居住在
    友愛大地大樓 (按係位於嘉義市○○路，本院卷第245頁)，
    與證人鐘豐達所述向被告購買毒品之時間，地點相符，可證
    ，證人鐘豐達非隨意指攀。
(三)、經警方調取被告所使用0000-000000號行動電話於94年2月16
    日至同月18日、同年3月14日至同月16日、同月18日至26日
    之通聯紀錄，發現上開電話於94年2月16日、同年3月15、18
    、19、20、22、25、26日與證人鐘豐達所使用之0000-00000
    0號行動電話有頻繁的通聯紀錄，且警方在監聽過程中，發
    現證人鐘豐達有多次聯絡被告其要前往被告住處，如94年3
    月22日證人鐘豐達稱「我要過去，大約半小時」等語，此有
    上開通聯紀錄5張置於證物袋中可資佐證，而證人鐘豐達亦
    於本院審理中證稱，94年3月22日該通電話係表示其要過去
    向被告買海洛因 (本院卷第90頁)。又被告所使用之0000-00
    0000號行動電話，經查係以外籍人士名義所申辦之行動電話
    ，已如前述，並非以被告自己名義所聲請，則倘被告無為不
    法之情事，為何使用以外籍人士名義所申辦之行動電話，足
    認證人鐘豐達於本院審理中所言，並非虛妄。
(四)、證人鐘豐達雖前於94年10月24日偵查中證稱：其所施用之海
    洛因係向綽號「阿林」之男子所購買，並非向「阿助」購買
    ；伊於94年2月16日打電話給「阿助」，電話中提及「2張」
    ，是指要向「阿助」借錢；「阿助」曾在94年農曆 (按應指
    農曆過年)那時候，拿摻有海洛因的香煙請其施用四、五次
    等語 (偵B卷第39頁)，與在本院審理中所述不同。經公訴人
    於本院審理時質疑為何在偵查中欺騙檢察官，證人鐘豐達表
    示其係擔心家人危險 (本院卷第90頁)；再由證人鐘豐達94
    年2月16日19時30分許，撥打至0000-000000號行動電話之通
    話內容觀之 (偵B卷第14頁)，證人鐘豐達表示其車上載有小
    孩，請對方不要走近車，顯非證人鐘豐達向被告借款2千元
    ，否則2千元現金並非見不得人，為何不請被告直接將錢拿
    至車上交付？證人鐘豐達於94年3月31日因施用海洛因為警
    查獲後，在同日警詢中即陳稱所施用毒品係向被告購買 (警
    B 卷第22至24頁)，迄94年10月24日檢察官訊問時，始改稱
    被告僅請其吸食摻有海洛因之香煙，並未販賣海洛因。茲考
    量證人鐘豐達接受檢察官偵訊時距離案發時間有逾半年之久
    ，較易受他人影響及權衡利害得失（其於本院審理中已證述
    係擔心家人受到威脅），而為與事實相違之證言，且其於偵
    查中所述有如前不可採之處。再者，其於本院審理時之陳述
    ，經被告之辯護人當庭檢驗質疑其證言之可信性，其仍陳述
    有向被告購買毒品施用，足認證人鐘豐達於偵查中所為係迴
    護被告之詞而不可採信，其在本院審理中所為之證述始為真
    實。
(五)、被告雖於本院95年2月7日審理中辯稱係與證人鐘豐達一起去
    購買毒品等語 (本院卷第86頁)，然觀諸其於同日審理中所
    述：「 (問【按以下皆為檢察官問】：與證人鐘豐達認識？
    )認識。93年年底在釣蝦場認識的。(問：你是否知道鐘豐達
    施用毒品？)知道，他之前都會到我住的地方拿毒品出來用
    。(問：他多久去你住的地方一次？)他三、四天或是兩、三
    天去1次。(問：他去你住的地方，都有拿毒品出來施用？）
    有時候有。(問：他的毒品從何處來，你從來沒有問過他？)
    我不知道。我沒有問過。(問：你有跟他一起去買過毒品？)
    有時候。(問：你剛剛為何說不知道他的毒品從何處來的？)
    不答。(問：你如何跟他一起去買毒品？）不答。(問：你們
    是一起去買？)被告點頭。(問：如何去買？)打電話，我打
    電話。(問：你們兩個人在何處打電話？)路邊打電話。鐘豐
    達會先打電話給我再到我嘉義市的住處找我。我們會聊天，
    聊到就想去買。（問：怎麼買？)不答。(問：你是否不回答
    你與鐘豐達如何一起去買毒品的問題？)是。」，其先稱不
    知道證人鐘豐達所施用毒品之來源，復改稱曾與證人鐘豐達
    一起去買過毒品，先後供述顯然矛盾不一，經公訴人詢問其
    與證人鐘豐達一起購買毒品之過程，其亦不願回答。查被告
    固有權保持緘默，然其選擇性的保持減默，本院自非不得觀
    察其供述時之整體態度、神情，以察其辯詞之可信性。是被
    告固先辯稱，伊係與證人鐘豐達合資購買，然經公訴人詢及
    合買之過程時，則選擇性的故意不回應公訴人之詢問，徵諸
    上開說明，其辯稱係與證人鐘豐達合買海洛因云云，是否屬
    實，誠非無疑（按緘默得作為彈劾證據使用，檢驗彈劾被告
    供述之信用性，對被告最不利之效果，僅係不相信被告之說
    辭，並非以此作為實體證據使用，而非對被告作有罪方向之
    不利推斷，顯未牴觸「不自證己罪」之證據法原則）。參以
    ，證人鐘豐達於本院審理中之證言，非無信用性及憑信性，
    已如前述，且自始至終均未曾證述與被告共同合買海洛因；
    況依上開通話內容之譯文所示，亦顯非證人鐘豐達與被告一
    同前往向藥頭購買毒品，足見被告上開辯解，顯係卸責之詞
    ，委無足採。
(六)、綜上所述，被告如附表編號5販賣海洛因予證人鐘豐達之犯
    行，堪以認定。
六、附表編號6之事實：
(一)、證人丙○○於94年7月29日警詢中證稱：其所施用之海洛因
    係撥打被告0000-000000號行動電話與被告聯絡後，被告約
    其至嘉義縣民雄鄉一處獨棟透天出租公寓，經電話聯絡，被
    告請1名男子下樓向其拿錢，再將海洛因從2樓陽台丟下，共
    購買五、六次等語 (警A卷第17頁)；於同年10月7日偵查中
    具結證稱：其自94年5月中旬起向被告購買海洛因，每次買
    一、二千元，其係用0000-000000號行動電話撥打被告0939
    開頭之行動電話與被告聯絡 (被告電話號碼儲存在其行動電
    話內)，交易地點係在被告住家樓下或在民雄要轉進中正大
    學省道上的福懋加油站。有時被告叫朋友騎機車拿過來，如
    果在被告住家樓下交易，是被告或被告女友將毒品拿下來，
    或是被告請朋友先把錢收走，再將毒品丟下來等語 (偵B卷
    第24、25頁)，前後所述並無矛盾不一之情，具有較高之可
    信性，而證人丙○○既於偵查中經檢察官命其具結，以擔保
    其證言之真實性及憑信性，並提高證人之責任心及警戒心使
    為誠實之陳述，並須負擔偽證罪之追訴風險，其自不致故意
    構陷他人，損己而不利人。
(二)、證人丙○○雖於警詢中僅陳述一種交易方法，於偵查中則證
    述有多種交易方法，然此可能因訊問人訊問之方式、技巧不
    同，而有受訊問人回答內容繁簡之差異。且警詢筆錄係經由
    司法警察人員之整理所作成之相對具有條理之文書，因此該
    文書中一些具有微妙性質之證人原供述內容可能會遭到捨棄
    ，如徒憑該筆錄，自然難以獲知全部事實之真相，並窺知警
    詢時之時空情境。況供述證據，關於犯罪之枝節、細節事項
    ，因承辦之公務員，於偵查之初，對於案情尚未瞭解，每無
    法充分掌握陳述之每一細節，而受訊人之指陳，對於行為動
    機、手段及結果等之細節方面，亦難強求對於每一歷程枝節
    之陳述皆鉅細靡遺毫無遺漏，因此，證人丙○○之筆錄，前
    後雖稍有參差，本院仍非不可本於經驗法則，綜合全部訴訟
    資料，作合理之判斷，以定其取捨，非謂一有不符或矛盾，
    即應認其全部不可採信。因此，自不得率因證人丙○○偵訊
    時證述之交易方式多樣於警詢所載，而遽認其證述全無足取
    。另其雖於警詢中證稱向被告購買海洛因五、六次，於偵查
    中則證稱至少十幾次，前後之次數難謂一致，然證人之記憶
    每隨時間之經過而趨於模糊，自不若案發時記憶知覺之新鮮
    深刻，顯不得據此即認證人丙○○所述全然不可信，而警詢
    筆錄製作時間距離案發時間較為接近，證人就購買次數此細
    節之記憶應較為清晰，故應以證人丙○○於警詢時所述之購
    買次數較為可採。
(三)、被告於本院審理中自承伊自94年3月31日起即自嘉義市友愛
    大地大樓搬往嘉義縣民雄鄉頂崙村12鄰崙子頂104之105號2
    樓1(本院卷第245頁)，與證人丙○○所述向被告購買毒品之
    時間，地點相符，更可證，證人丙○○果係編飾構陷之辭，
    為何恰與被告遷移處所之時間相符？
(四)、經本院調取證人丙○○所使用0000-000000號行動電話於94
    年5月至7月之通聯紀錄，發現上開電話於94年6月16、23、2
    4日、同年7月6、19、22、23、24、25日有頻繁撥打至0000-
    000000號行動電話之通聯紀錄 (惟同年6月24日、同年7月6
    、19、23日之撥打未接聽)，而0000-000000號電話亦曾於同
    年6月16、20、23日、同年7月24、2 5日多次撥打給證人丙○○所使用之上開電話 (惟同年6月20日、同年7月25日之撥
    打未接聽)，此有上開通聯紀錄置於證物袋中可資佐證，而
    被告亦自承0000-000000號行動電話係伊所使用 (本院卷第
    41頁)，堪認證人丙○○證稱其係以行動電話聯繫被告購買
    毒品等語，非無憑據。
(五)、證人丙○○於94年7月25日為警查獲，經採尿送驗，鑑驗結
    果呈海洛因代謝物嗎啡陽性反應，有長榮大學確認報告及姓
    名代號對照表各1份在卷可查 (本院卷第261、262頁)，是證
    人丙○○確有施用毒品海洛因之行為，其於警、偵訊時證述
    所施用海洛因係向被告購買等語，即非無稽，而可採信。
(六)、被告雖辯稱未曾販賣海洛因予證人丙○○，並於準備程序中
    辯稱證人丙○○於94年6、7月間有用尾數是808之行動電話
    撥打電話及傳簡訊給伊，但伊沒有接也沒有回電 (本院卷第
    41頁)。惟由前開通聯紀錄可知，證人丙○○於94年6、7月
    間除頻繁撥打電話予被告並有通話外，被告所使用之0000-0
    00000號亦有多次發話予證人丙○○，且有通話秒數之紀錄
    ，顯與被告所辯不符，參以前揭所述，被告應有販賣海洛因
    予證人丙○○之事實，其空言否認，不足採信。
(七)、綜上所述，被告如附表編號6販賣海洛因予證人丙○○之犯
    行，足堪認定。
七、此外，並有警方於94年7月29日19時10分許持本院核發之搜
    索票至被告位於嘉義縣民雄鄉頂崙村崙子頂104之105號2樓1
    居所1樓之信箱內查獲之夾鍊袋2大包扣案可佐，該夾鍊袋業
    據被告自承係其所有 (本院卷第241頁)，而倘該夾鍊袋係供
    一般合法物品分裝使用，為何被告要特地將之藏放在1樓之
    信箱內，而不放在家裡方便使用？堪認該夾鍊袋係被告販賣
    海洛因時分裝海洛因之用，其為避免警方查緝，始特意藏放
    在信箱內。
八、販賣毒品係違法行為，非可公然為之，亦無公定之價格，無
    論任何數量或包裝，均可任意分裝增減分量，而每次買賣之
    價差，亦隨時依雙方資力、關係之深淺、需求之數量、來源
    是否充裕、販賣者是否渴求資金、查緝是否嚴緊、購買者被
    查獲時供述購買對象之可能性之風險評估等，而異其標準，
    非可一概而論，販賣之人從價差或量差中牟利方式雖異，但
    其圖利之非法販賣行為則一。又海洛因為政府懸為禁令查緝
    甚嚴，屬物稀價昂得來不易之違禁品，被告迂迴使用多支外
    籍人士申辦之行動電話聯絡施用毒品之人，且連續多次自上
    手藥頭取得毒品海洛因後，再以有償方式交付予下手施用毒
    品者，其甘冒重罰風險而販賣（最重可判處死刑），衡諸常
    情，倘非有利可圖絕無平白甘冒被重罰高度風險之理，從而
    ，舉凡其有償交易，除足反證其確另基於某種非圖利本意之
    關係外，通常尚難因無法查悉其買進、賣出之差價，而諉無
    營利之意思，或阻卻販賣犯行之追訴（參見最高法院87年台
    上字第3164號判決），是本件被告顯係賺取價差而有利得甚
    明，其有販賣海洛因牟利之意圖，應可認定。
、論罪科刑
一、查海洛因係毒品危害防制條例第2條第2項第1款所稱之第一
    級毒品，又販賣毒品罪，並不以販入後復行賣出為構成要件
    ，祇須意圖營利而購入毒品或賣出毒品，有一於此，其犯罪
    即完成，而所謂「意圖」，即犯罪之目的，原則上不以發生
    特定結果為必要，即祇須有營利之意圖為已足，不以買賤賣
    貴而從中取利為必要，此有最高法院67年度台上字第2500號
    判例、68年度台上字第606號判例、及92年台上字第3823號
    判決可參。核被告前開所為，係犯毒品危害防制條例第4條
    第1項之販賣第一級毒品罪及同條例第8條第1項之轉讓第一
    級毒品罪。被告持有海洛因進而販賣予如附表所示之人及轉
    讓予證人丁○○，其持有之低度行為分別為販賣、轉讓之高
    度行為所吸收，不另論罪。又被告多次販賣及轉讓毒品海洛
    因犯行，時間緊接，方法相同，各觸犯構成要件相同之罪名
    ，顯係基於概括犯意為之，應各依刑法第56條連續犯規定各
    論以一罪，並分別加重其刑，惟因毒品危害防制條例第4條
    第1項之販賣第一級毒品罪法定最輕本刑係無期徒刑，依刑
    法第64條第1項、第65條第1項之規定，該部分即不得再加重
    其刑。又被告所犯上開二罪，犯意各別，行為互殊，應予分
    論併罰。
二、審酌被告犯罪之動機分別係轉讓毒品海洛因與女友丁○○，
    維持2人之關係、及販賣毒品海洛因藉以營利，犯罪之手段
    係無償交付海洛因予女友、及以行動電話聯繫、當面交易、
    販賣海洛因予如附表所示之個人，販賣時間之長短、次數，
    造成毒品施用情形氾濫、戕害毒品施用人口之身心，嚴重影
    響社會治安、經濟秩序，危害甚大，犯罪後猶一再否認犯行
    ，毫無悔意之態度等一切情狀，分別量處如主文所示之刑，
    並依刑法第51條第5款前段之規定，除執行販賣第一級毒品
    罪之宣告刑外，不執行他刑。
三、沒收部分：
(一)、按犯毒品危害防制條例第4條之罪者，其供犯罪所用或因犯
    罪所得之財物，均沒收之，如全部或一部不能沒收時，追徵
    其價額或以其財產抵償之，同條例第19條第1項定有明文。
(二)、查：被告就前開販賣第一級毒品所得之財物，本院據前開證
    人之證述，並依最有利被告之原則，即依最少次數、最低金
    額審酌而認定如下（蓋本件因有多名證人經傳拘未到，到庭
    之人，因囿於記憶之新鮮度，難期就買入次數，為明確之陳
    述，本院自應依「罪證有疑，利於被告」之罪疑惟輕證據法
    則，予以認定）：
1、附表編號1部分，證人周俊義於偵查中結證稱：每二、三天即
   向被告購買1次海洛因，共購買二、三個月，每次購買1千元
   等語，本院以被告每3天賣1次，每次1千元，共賣2個月即60
   日，共計20次，計算被告販賣海洛因予證人周俊義之所得為2
   萬元。
2、附表編號2部分，證人庚○○於警詢中證稱：自94年2月中旬
   後迄同年4月8日最後一次施用之海洛因，均係向被告購買，
   交易地點在被告位於友愛大地之住處，每次購買1千至2千元
   不等之海洛因，約二、三天買1次等語，而依被告自承伊自94
   年3月31日起即未居住在友愛大地大樓，故本院以被告自94年
   2月20日 (即2月中旬之最後一天)起迄3月30日共38天，每3天
   販賣1千元之海洛因予證人庚○○，共販賣12次 (38/3＝12.
   6，小數點以下無條件捨去），計算被告此部分所得為1萬2千
   元。
3、附表編號3部分，證人戊○○於警詢中證稱：伊共向被告購買
   2次之海洛因，每次1千元等語，故此部分被告販賣海洛因所
   得係2千元。
4、附表編號4部分，證人壬○○於警詢證稱：伊自94年1月21日
   起至同年4月10日最後一次施用之海洛因，均係向被告每二、
   三天購買1次，每次1千元至3千元不等，交易地點在嘉義市○○路友愛大地大樓A棟11樓6室或該棟大樓後面巷子內，而依
   被告自承伊自94年3月31日起即未居住在友愛大地大樓，故本
   院以被告自94年1月21日起迄3月30日共69天，每3天販賣1千
   元之海洛因予證人壬○○，共販賣23次 (69/3＝23），計算
   被告此部分所得為2萬3千元。
5、附表編號5部分，證人鐘豐達於本院審理時具結證稱：伊向被
   告購買過海洛因三、四次，每次1千至2千元不等，則本院以
   被告販賣海洛因予證人鐘豐達共3次，每次1千元，計算被告
   此部分所得為3千元。
6、附表編號6部分，證人丙○○於警詢中證述：伊向被告購買海
   洛因五、六次，每次1千元至2千元不等，則本院以被告販賣
   海洛因予證人丙○○共5次，每次1千元，計算被告此部分所
   得為5千元。
7、揆諸上揭法文規定，被告販賣第一級毒品海洛因予上開6名證
   人所得，共計6萬5千元，均應為沒收之諭知，如全部或一部
   不能沒收時，應以被告之財產抵償之。
(三)、
1、警方於被告位於嘉義縣民雄鄉頂崙村崙子頂104之105號2樓1
   住處1樓被告使用之信箱內查扣之夾鍊袋2大包，業據被告自
   承係其所有 (本院卷第241號)，該夾鍊袋係供被告販賣海洛
   因所用之物，已如前述，為供犯罪所用之物，應依毒品危害
   防制條例第19條第1項之規定予以宣告沒收（蓋毒品之外包裝
   ，係用於包裹毒品，防止其裸露、潮濕，便於攜帶運送販賣
   ，係供運輸、販賣毒品所用之物，應依毒品危害防制條例第
   19條第1項之規定宣告沒收，方屬適法，最高法院91台上1855
   號判決參照）。
2、至警方在被告上址住處，查獲疑似海洛因之殘渣袋4個，尚無
   法證明係被告所有，供其轉讓或販賣海洛因所用之物；扣案
   使用過之注射針筒5支，係證人丁○○施用毒品所用之物，與
   被告轉讓或販賣毒品無關；另於樓梯間之配電箱內查獲夾鍊
   袋2大包、電子磅秤1臺、分裝匙2支，業據被告否認為其所有
   ，亦無其他證據證明係被告所有，依法均不得宣告沒收。
3、扣案之行動電話4支 (門號分別為：0000000000、0000000000
   、0000000000、0000000000號)，雖據被告自承為其所有 (本
   院卷第242頁)，惟無法證明係供被告轉讓或販賣海洛因所用
   之物，爰不予沒收。
肆、不另為無罪諭知之部分
一、公訴意旨另以：被告己○○基於販賣第一級毒品海洛因之犯
    意，於94年7月中旬，以1千元之價格，販賣海洛因予證人甲○○1次，因認被告此部分涉犯毒品危害防制條例第4條第1
    項之販賣第一級毒品罪嫌云云。
二、按犯罪事實應依證據認定之，無證據不得認定犯罪事實，刑
    事訴訟法第154條第2項定有明文。次按，認定犯罪事實所憑
    之證據，無論直接或間接證據，其為訴訟上之證明，須於通
    常一般之人均不致有所懷疑，而得確信其為真實之程度者，
    始得據為有罪之認定，倘其證明尚未達到此一程度，而有合
    理之懷疑存在時，事實審法院自無從為有罪之確信，最高法
    院76年台上字第4986號判例參照。
三、公訴人認被告有販賣海洛因予證人甲○○之犯行，無非係以
    證人甲○○於警詢及本院審理中之證述為憑據。訊據被告矢
    口否認有上開犯行，辯稱：因為證人甲○○之前分別於94年
    1月份及同年3月30日檢舉證人壬○○及伊涉犯毒品犯行，故
    伊稱證人甲○○是「抓耙子」，證人甲○○聽了不高興，伊
    自94年3月30日後就未曾與其來往等語。經查：
(一)、證人甲○○於警詢之陳述，被告並不同意作為證據使用，該
    部分陳述亦不符合刑事訴訟法第159條之2「先前之陳述具有
    較可信之特別情況」之要件，依法即無證據能力，已如前述
    。
(二)、證人甲○○於本院審理中雖結證稱：94年7月20日不是伊本
    人自己去購買毒品，伊是跟朋友丙○○合資一起前去民雄跟
    被告購買等語 (本院卷第151、153頁)，惟經交互詰問及訊
    問證人甲○○有關前往購買之情況，證人甲○○證稱：「 (
    檢察官問：7月20日你跟你朋友如何去民雄?) 我們是騎1輛
    機車到嘉義縣民雄鄉頂崙村崙子頂一處公寓的後面，我在外
    面等，我朋友去拿，所以我沒有看到被告本人。(檢察官問
    ：那天警察提示口卡照片給你看，你怎麼知道是被告賣給你
    的?) 因為之前我有看過我有印象，那次跟朋友去買毒品又
    碰到被告，所以我知道。」、「 (辯護人問：你剛剛說7月
    20日你們去買毒品，你在外面沒有看到被告，後來你又說你
    有看到被告，當天到底有無看過被告?) 沒有，我是之前有
    看過他。」及「 (審判長問：7月20日那天，那個人拿毒品
    是從樓上或是車上走下來?) 是從建築物後面走出來。」 (
    本院卷第151、152、158頁)，其就與證人丙○○前往購買毒
    品當天，有無看到被告乙節，前後所述反覆，且矛盾不一，
    其究有無與證人丙○○合資共同前去向被告購買海洛因，實
    非無疑，本院無從僅憑證人甲○○前後反覆不一之證述得到
    被告確有販賣毒品海洛因予證人甲○○之確信心證。
(三)、依上說明，公訴人所舉之證據不足以證明被告確有販賣海洛
    因予證人甲○○之犯行。此外，遍觀卷內訴訟資料，亦無其
    他積極證據，足認被告確有公訴人所指之此部分犯行，被告
    此部分被訴事實，尚屬不能證明，惟公訴人認此部分如果成
    罪與前揭起訴並經本院判決有罪部分，有連續犯裁判上一罪
    關係（屬單一案件），故就此部分爰不另為無罪之諭知。
據上論斷，應依刑事訴訟法第299條第1項前段，毒品危害防制條
例第4條第1項、第8條第1項、第19條第1項，刑法第11條、第56
條、第51條第4款，判決如主文。
本案經檢察官陳美君到庭執行職務。
中    華    民    國      95    年    4    月  13    日
                  刑事第五庭  審判長法  官  林信旭
                                    法  官  蔡憲德
                                    法  官  蘇姵文
附表
┌──┬───┬─────────────────────────────┐
│編號│姓  名│買賣海洛因時間、地點、數量                                │
├──┼───┼─────────────────────────────┤
│1   │周俊義│自94年年初某日起，迄同年3月30日止，每二、三天即向己○○購 │
│    │      │買1次海洛因，共購買二、三個月，每次購買新臺幣（下同）1千元│
│    │      │，交易地點在嘉義市○○路之友愛大地大樓附近巷內。          │
│    │      │                                                          │
├──┼───┼─────────────────────────────┤
│2   │庚○○│自94年2月中旬某日起至同年3月30日止，每2至3天即向己○○購買│
│    │      │海洛因1次，每次購買1千元至2千元不等之海洛因，交易地點在嘉 │
│    │      │義市○○路之友愛大地大樓A棟11樓6室。                      │
│    │      │                                                          │
├──┼───┼─────────────────────────────┤
│3   │戊○○│於94年3月中旬某日至同年3月間，向己○○購買2次海洛因，每次 │
│    │      │購買1千元，交易地點在前開友愛大地大樓附近巷內。           │
│    │      │                                                          │
├──┼───┼─────────────────────────────┤
│4   │壬○○│自94年1月20日起至同年3月30日止，每2至3天即向己○○購買海洛│
│    │      │因1次，每次約購買1千元至3千元不等之海洛因，交易地點在前開 │
│    │      │友愛大地大樓A棟11樓6室或該棟大樓附近巷內。                │
│    │      │                                                          │
├──┼───┼─────────────────────────────┤
│5   │鐘豐達│自不詳時間起至94年3月間某日止，共向己○○購買海洛因三、四 │
│    │      │次，每次購買1千元至2千元不等之海洛因，交易地點在前開友愛大│
│    │      │地大樓附近。                                              │
│    │      │                                                          │
├──┼───┼─────────────────────────────┤
│6   │丙○○│自94年5月間起至7月間某日止，向己○○購買毒品共五、六次，每│
│    │      │次購買1千元至2千元不等之海洛因，交易地點在己○○位於嘉義縣│
│    │      │民雄鄉頂崙村12鄰崙子頂104之105號2樓1住家樓下或在同鄉通往中│
│    │      │正大學某省道上之福懋加油站。                              │
└──┴───┴─────────────────────────────┘
以上正本證明與原本無異。
如不服本判決，應於判決送達後10日內，向本院提出上訴狀。
中    華    民    國    95    年    4    月    13    日
                                    書記官  林金福
附錄論罪法條：
毒品危害防制條例第4條第1項
製造、運輸、販賣第一級毒品者，處死刑或無期徒刑；處無期徒
刑者，得併科新臺幣 1 千萬元以下罰金。
毒品危害防制條例第8條第1項
轉讓第一級毒品者，處 1 年以上 7 年以下有期徒刑，得併科新
臺幣 1 百萬元以下罰金。


司法院資訊處製作；財團法人民間司法改革基金會備份。
